【裁判字號】    99,訴,5370
【裁判日期】    991221
【裁判案由】    履行契約等
【裁判全文】
臺灣臺北地方法院民事裁定              99年度訴字第5370號
原      告  張惟傑
訴訟代理人  孫銘豫律師
            方南山律師
被      告  吉恩立數位科技股份有限公司
法定代理人  全東珍
訴訟代理人  周志安律師
上列當事人間請求履行契約等事件，本院裁定如下：
    主  文
本件移送臺灣板橋地方法院。
    理  由
一、按訴訟之全部或一部，法院認為無管轄權者，依原告聲請或
    依職權以裁定移送其管轄法院，民事訴訟法第二十八條第一
    項定有明文。
二、本件原告係本於履行契約、侵權行為等法律關係有所請求而
    涉訟，惟被告公司所在地設在台北縣中和市，有被告公司變
    更登記表在卷可稽，兩造簽訂之線上遊戲服務使用者合約書
    第三十一條，並合意以臺灣板橋地方法院為第一審管轄法院
    ，有該合約書在卷可查。雖原告起訴狀謂其在「住所....使
    用電腦上網連上被告經營之系爭線上遊戲官網....發現被告
    散布足以詆毀原告名譽之文字....上開住所自屬原告名譽受
    損之發生地即侵權行為地」等語，而認本院為其侵權行為地
    之管轄法院，然原告住所係在高雄縣鳳山市○○路○段一百
    八十六號十四樓，有原告戶籍謄本在卷足稽，並不在本院管
    轄區域內，且該原告起訴狀載地址「臺北市○○路○段一百
    五十九號七樓」，業經原告陳報狀改稱為工作地，又稱「原
    告居所..台北市松山區....與訴訟代理人事務所所在地..台
    北市○○○路....均得瀏覽系爭詆毀文字..均為侵權行為結
    果地」云云，惟按因侵權行為涉訟者，得由行為地之法院管
    轄，為民事訴訟法第十五條第一項所明定，參諸該條之立法
    理由，就不法行為地傾向於指實行不法行為之地，而非發生
    不法行為結果之地，益徵最高法院五十六年台抗字第三六九
    號判例載示「其一部行為結果發生之地」之旨，宜採限縮解
    釋，而認所稱結果發生之地，係與構成侵權行為要件事實之
    全部或一部，有直接或最重要之牽連關係者為限，庶符立法
    原意，並可避免一造濫訴致令他造遠赴法院苛受應訴負擔之
    弊，不宜擴張泛指任何間接或常出於偶然而不確定，或僅屬
    被害人空泛主張管轄原因事實而未經釋明之地，均為結果地
    。是以，被告公司所在地及原告住所地，分別在台北縣中和
    市及高雄縣鳳山市，均不在本院管轄區域內，縱然原告所指
    上開三地，係在本院管轄區域內，然該三地不過係出於偶然
    而不確定且未經釋明之處所，難認與其主張侵權行為要件事
    實之全部或一部，有直接或最重要之牽連關係，而得認為本
    件侵權行為之結果地，況若依原告所述，類此藉由網路傳播
    之侵權行為，祇須網頁開啟處所即為侵權行為地，以今日網
    路傳播無遠弗屆觀之，全國各地甚至全世界各處所均將成為
    侵權行為地，顯與前開條文立法意旨相悖。
三、綜上，本件被告公司所在地設在台北縣中和市，兩造並合意
    以臺灣板橋地方法院為第一審管轄法院，原告主張之侵權行
    為在被告公司所在地之臺灣板橋地方法院轄區內，原告住所
    地在高雄縣鳳山市，所指原告工作地、居所及其訴訟代理人
    事務所所在地，均不足認係侵權行為地，依最大牽連管轄原
    則，自應由臺灣板橋地方法院管轄。玆原告向無管轄權之本
    院起訴，顯係違誤，爰依職權將本件移送於該管轄法院。
四、依首開法條裁定如主文。
中    華    民    國    99    年    12    月    21    日
                  民事第一庭    法  官  劉台安
以上正本係照原本作成
如對本裁定抗告須於裁定送達後十日內向本院提出抗告狀，並繳
納抗告費新臺幣一千元
中    華    民    國    99    年    12    月    21    日
                                書記官  曹瓊文

司法院資訊處製作；財團法人民間司法改革基金會備份。
